【裁判字號】    90,易,1483
【裁判日期】    901204
【裁判案由】    竊盜
【裁判全文】
臺灣桃園地方法院刑事判決                          九十年度易字第一四八三號
    公訴人  臺灣桃園地方法院檢察署檢察官
    被  告  甲○○
右列被告因竊盜案件，經檢察官提起公訴（九十年度偵緝字第一八號），本院判決如
左：
    主  文
甲○○無罪。
    理  由
一、本件公訴意旨略以：被告甲○○意圖為自己不法之所有，於民國（下同）八十九
    年六月間某日，在不詳地點竊取七Ｇ─三八九五號自用小客車後，又於不詳時間
    偽造Ｗ２─八六０二號自小客車車牌二面懸掛於七Ｇ─三八九五號自用小客車車
    身上以供逃避之用，嗣於八十九年六月二十三日二十時許，為警於桃園縣龍潭鄉
    ○○路安康新村內查獲，因認被告涉有刑法第二百十六條、第二百十二條之行使
    偽造特種文書罪及第三百二十條第一項之竊盜罪嫌云云。
二、按「犯罪事實應依證據認定之，無證據不得推定其犯罪事實」，刑事訴訟法第一
    百五十四條定有明文。
三、訊據被告甲○○固坦承於右揭時地遭警查獲，並扣得上開自用小客車及偽造車牌
    二面等情，惟堅決否認右揭犯行，辯稱：於右揭時地是由丙○○駕駛上開自用小
    客車載同伊前往龍潭，當時丙○○已先行下車，僅留伊乙人在右前座上，後警員
    即前來逮捕伊，伊當時並不知其所乘坐上開自用小客車係屬贓物，且上開自用小
    客車上所懸掛上開車牌二面亦非伊所偽造等語。經查：被告於右揭時地在上開用
    小客車內遭警查獲乙情，雖據被告警、偵訊中及本院審理時坦承不諱，復有扣案
    之業據被害人乙○○領回上開自用小客車之贓物領據乙紙及其車輛竊盜、車牌失
    竊資料個別查詢報表乙紙，在卷可稽，雖堪認定。惟被告遭警查獲時之經過，業
    據其本人於本院審理時供稱「我沒有偷７Ｇ─３８９５號自小客車，也沒有偽造
    車牌Ｗ２─８６０２，我被查獲時我是坐在該車副駕駛座上，當時是我鄰居丙○○跟我坐在車上，被查獲時只有一輛車該車是福特的，當時是丙○○先下車，他
    叫我坐在車上等他，所以查獲只有我一人在車上（見本院卷九十年九月十三日筆
    錄）」、「（當初是何人去載你？）是丙○○，我沒有跟他回來，是因為我上車
    後丙○○先載我去龍潭的九龍村，他說他要去找朋友，我一人在車上等他，我在
    車上等時就被警察抓了，我當時坐在右前座，我沒有開過這部車，這部車不是我
    偷的，我有帶警察去找丙○○，可是警察沒有找到丙○○，丙○○下車時我沒有
    跟他借車（見本院卷九十年十一月六日筆錄）」、「（當天丙○○開何種車？）
    他是開白特福特自小客，車牌我不記得（見本院卷九十年十一月六日筆錄）」等
    語綦詳，不僅核與證人即警員陳國慶、徐哲明於本院審理時證稱「是我們查獲的
    ，查獲當時有這部車該車是白色的，當時車上有一人，就是當庭被告，被告當時
    坐在右前座車內，當時該車停在路旁，我們是發現這部車是贓車，所以有尾隨該
    車，我們查獲該車是福特的車子，查獲後沒有看到第二人回來（見本院卷九十年
    十一月二十日筆錄）」、「查獲經過如證人陳所述，我曾有看到有人從駕駛座下
    車，我們才上前逮捕抓到被告（見本院卷九十年十一月二十日筆錄）」等語相符
    ，亦核與證人丁○○於本院審理時證稱「我沒有跟他見面，但當天他有打電話給
    我叫我去載他，可是我沒有車，所以我叫我鄰居丙○○開車去載他，被告說他要
    回家沒有車子，被告當時在龍潭鄉○○路上，後來丙○○有去載他，他是開白色
    的福特一千六百ＣＣ的車，他是一人去，丙○○回來後我有問他有無載到被告，
    他說他有載到可是車子沒有回來，我有問他車子呢，他說他車子借人了，可是我
    在家中沒有看到被告（見本院卷九十年十一月六日筆錄）」等語相符，足證於右
    揭時間遭警查獲前被告確曾委請丁○○前來載他，惟因丁○○沒有車輛使用，遂
    由丁○○委由丙○○前往，故丙○○即駕駛上開自用小客車前往搭載被告於右前
    座後，再一同前往桃園縣龍潭鄉○○路安康新村內之查獲地點，惟因丙○○已先
    行下車離去，遂僅有逮捕被告乙人及扣得上開自用小客車及車牌二面等情，均堪
    認定。雖被告係確於右揭時地在上開自用小客車右前座上遭警查獲，惟此與上開
    自用小客車乙輛及上開車牌二面是否確係由被告先後所竊得及偽造者間，亦顯屬
    二事，自不得僅憑被告上開查獲之經過，即認上開自用小客車乙輛及車牌二面均
    係由被告所竊得及偽造者，至為灼然，是被告於本院審理時辯稱其未曾竊取上開
    自用小客車，亦未偽造上開二面車牌等語，均堪採信。此外，復查無其他積極事
    證足資證明被告確有公訴人所指上開犯行，自屬不能證明被告犯罪，應依刑事訴
    訟法第三百零一條第一項之規定，均諭知被告無罪之判決。
據上論斷，應依刑事訴訟法第三百零一條第一項之規定，判決如主文。
本案經檢察官江苑臻到庭執行職務。
中      華      民      國      九十      年    十二    月    四    日
                          臺灣桃園地方法院刑事第四庭
                              法  官  林 晏 鵬
右正本證明與原本無異。
如不服本判決，應於判決送達後十日內向本院提出上訴狀( 應附繕本 )，上訴於
臺灣高等法院。
                              書記官  張 雅 慧
中        華        民        國   九十   年   十二   月    四    日


司法院資訊處製作；財團法人民間司法改革基金會備份。
